【裁判字號】    98,上訴,1022
【裁判日期】    980320
【裁判案由】    毒品危害防制條例
【裁判全文】
臺灣高等法院刑事判決                98年度上訴字第1022號
上  訴  人
即  被  告  甲○○
                      國民
上列上訴人因違反毒品危害防制條例案件，不服臺灣板橋地方法
院97年度訴字第4886號，中華民國98年1月19日第一審判決（起
訴案號：臺灣板橋地方法院檢察署97年度偵字第30024號），提
起上訴，本院判決如下：
    主  文
上訴駁回。
    理  由
一、依刑事訴訟法第350條、第361條、第362條、第367條規定，
    不服地方法院之第一審判決而上訴者，須提出上訴書狀，並
    應敘明具體理由，為上訴必備之程式；其所提出之書狀未敘
    述上訴理由，或僅曾以言詞陳述上訴理由者，均應於上述期
    間屆滿後20日內補提理由書於第一審法院。第一審法院經形
    式審查，認逾期未補提上訴理由者，應定期間先命補正；逾
    期未補正者，為上訴不合法律上之程式，應以裁定駁回。倘
    已提出上訴理由，但所提非屬具體理由者，則由第二審法院
    以上訴不合法律上之程式，判決駁回。而所謂具體理由，必
    係依據卷內既有訴訟資料或提出新事證，指摘或表明第一審
    判決有何採證認事、用法或量刑等足以影響判決本旨之不當
    或違法，而構成應予撤銷之具體事由，始克當之（例如：依
    憑證據法則具體指出所採證據何以不具證據能力，或依憑卷
    證資料，明確指出所為證據證明力之判斷如何違背經驗、論
    理法則）；倘僅泛言原判決認定事實錯誤、違背法令、量刑
    失之過重過輕微，而未依上揭意旨指出具體事由，或形式上
    雖已指出具體事由，然該事由縱使屬實，亦不足以認為原判
    決有何不當或違法者（例如：對不具有調查必要性之證據，
    法院未依聲請調查亦未說明理由，或援用證據不當，但除去
    該證據仍應為同一事實之認定），皆難謂係具體理由，俾與
    第二審上訴制度旨在請求第二審法院撤銷、變更第一審不當
    或違法之判決，以實現個案救濟之立法目的相契合，並節制
    濫行上訴（最高法院97年度台上字第892號判決參照）。又
    第二審法院認為上訴書狀未敘述理由，依刑事訴訟法第367
    條但書規定，始應定期間命其補正。如認上訴書狀已敘述理
    由，但其理由非屬具體，其所為上訴，即不符上訴之法定要
    件，自得逕行判決駁回，無定期命補正問題（最高法院97年
    度台上字第3599號判決參照）。
二、本件原審經審理結果，認為上訴人即被告甲○○前於民國97
    年10月12日，在臺北縣新莊市○○路、民治路口，向某真實
    姓名年籍不詳、綽號「小胡」之成年男子，以每包新臺幣（
    下同）500元之對價，購得K他命5包，嗣於同年月15日上午6
    時許，接獲林靜妤來電洽購 K他命，竟基於販賣第三級毒品
    之故意，於同日上午6時40分許，在臺北縣板橋市○○路○段
    溪崑國中前，以每包600元之對價，將所購得之 K他命其中3
    包販賣、交付林靜妤，而為警當場查獲，並扣得現金2000元
    、K他命3包（含袋重2.963公克）及行動電話1具等情，係以
    上揭事實，業據上訴人於警詢及原審準備程序中坦承不諱，
    核與證人林靜妤、陳媛媛於警詢時證述之情節相符，且有現
    金2000元、K他命3包扣案可資佐證。又前述扣案毒品經以氣
    相層析質譜儀法檢驗結果，檢出K他命成分，驗餘含袋重2.9
    6 公克，亦有行政院衛生署管制藥品管理局97年12月18日管
    檢字第0970012767號鑑定書 1件在卷足稽，俱徵上訴人此部
    分不利於己之自白與事實相符。上訴人於原審審理時雖改稱
    ：伊尚未將 K他命交付林靜妤，即遭查獲，旋將之丟棄，應
    屬未遂云云。惟證人林靜妤於警詢時證稱：「（問：警方於
    板橋市溪崑國中前將你們逮捕後掉落於地上 1包七星空菸盒
    內裝有3包K他命是何人所有？是何人把它丟在地上？）是我
    跟甲○○購買的，是我把它丟在地上。」、「我因害怕所以
    把它丟在地上。」等語，與證人陳媛媛於警詢時證述：「（
    問：警方於板橋市溪崑國中前將你們逮捕後掉落於地上 1包
    七星空菸盒內裝有3包K他命……是何人把它丟在地上？）當
    時是林靜妤丟棄的。」等語，互核並無二致，上訴人於原審
    審理時亦供稱：「我把毒品裝在菸盒裡，林靜妤的手當時有
    碰到毒品，但我還沒有放手，警察來搭我肩膀，我就趕快丟
    掉。」、「……我拿給林靜妤時，林靜妤有握到……。」等
    語，益徵上訴人確已將所販售之 K他命交付林靜妤，使林靜
    妤得於警員盤查時，依自己實力支配將之丟棄，上開 K他命
    縱未完全脫離上訴人實力支配範圍，亦無礙於上訴人販賣毒
    品行為之既遂，上訴人執此為辯，尚非有據。因認上訴人犯
    行明確，論上訴人以販賣第三級毒品既遂罪，並說明被告係
    為戒除個人毒癮，復受友人要約，及將前購得之 K他命轉售
    ，守法觀念雖有欠缺，惡性並非重大，且其所販賣毒品數量
    非鉅，利潤微薄，甫交付毒品即為警查獲，依其情節客觀上
    堪可憫恕，而依刑法第59條規定減輕其刑，量處有期徒刑 2
    年 9月，並為相關沒收之宣告。已詳敘其認定上訴人犯罪事
    實之證據及理由，於法尚無不合。上訴意旨略稱：於案發時
    ，真的是上訴人將 K他命交到林靜妤手上，但上訴人因見員
    警走過來，乃將還沒完全交付予林靜妤之 K他命裝入煙盒後
    ，丟棄於地上。又上訴人家中因姊姊失業，哥哥亦負債，全
    家僅剩年邁之60歲父親賺錢養家，故上訴人需要幫忙父親工
    作，以減輕家中經濟壓力，且上訴人願服務公益或勞動，來
    回饋社會，爰請求減輕刑責或給予緩刑之機會云云。惟查：
    (一)緩刑為法院刑罰權之運用，旨在獎勵自新，然須合於刑法
    第74條所定係受二年以下有期徒刑宣告之條件，法院始有自
    由裁量之職權。本件原判決既量處前述之宣告刑，顯已逾有
    期徒刑二年，自不符得宣告緩刑之要件，原判決本即毋庸說
    明未宣告緩刑之理由，自無違背法令可言（最高法院72年台
    上字第3647號判決意旨參照）。(二)量刑之輕重，係屬事實審
    法院得依職權自由裁量之事項，茍於量刑時，已依行為人之
    責任為基礎，並斟酌刑法第57條各款所列情狀，而未逾越法
    定範圍，又未濫用其職權，即不得遽指為違法。本件原判決
    既已審酌上情並依刑法第59條規定減輕其刑，另於量刑時，
    亦已依上揭規定，審酌毒品之流通，嚴重危害社會秩序及國
    人身體健康，而為國法所嚴禁，上訴人恣意販賣第三級毒品
    ，藐視公共規範，應予非難，兼衡被告之素行、智識程度，
    其犯罪之動機、目的、手段、所獲利益，暨上訴人犯罪後之
    態度等一切情狀，予以綜合考量後，科刑如前所述，既未逾
    越法定刑度，亦未濫用自由裁量之權限，刑度亦屬妥適，核
    無不當或違法之情形。次按證據之取捨及證據證明力如何，
    均屬事實審法院得自由裁量、判斷之職權，茍其此項裁量、
    判斷，並不悖乎通常一般之人日常生活經驗之定則或論理法
    則，又於判決內論敘其何以作此判斷之心證理由者，即不得
    任意指摘其為違法。而認定犯罪事實所憑之證據，並不以直
    接證據為限，間接證據亦包括在內，審理事實之法院綜合卷
    內之直接、間接證據，本於推理作用，於通常一般之人均不
    致有所懷疑，得確信其為真實之程度者，即得據之為有罪之
    認定。本件原審以上訴人之自白、證人林靜妤、陳媛媛之證
    述、佐以扣案之現金2000元、K他命3包及行政院衛生署管制
    藥品管理局97年12月18日管檢字第0970012767號鑑定書，綜
    合判斷後，認定上訴人構成販賣第三級毒品既遂罪，且已詳
    載認定之理由於判決書中，經核並無不合，上訴人自不得任
    意指摘其為違法。從而，本件上訴人仍執陳詞，並以其個人
    家庭因素為由，請求減輕其刑或給予緩刑云云，惟未依憑卷
    證資料，明確指出原審所為證據證明力之判斷如何違背經驗
    、論理法則，或提出新事證，指摘或表明原審有何採證認事
    、用法或量刑等足以影響判決本旨之不當或違法，揆諸上開
    說明，尚難謂已敘明具體理由。本件上訴不合法律上之程式
    ，爰不經言詞辯論，逕以判決駁回。
據上論斷，應依刑事訴訟法第367條前段、第372條，判決如主文
。
中    華    民    國    98    年    3     月    20    日
            刑事第七庭    審判長法  官  陳晴教
                                法  官  楊智勝
                                法  官  游紅桃
以上正本證明與原本無異。
如不服本判決，應於收受送達後10日內向本院提出上訴書狀，其
未敘述上訴之理由者並得於提起上訴後10日內向本院補提理由書
（均須按他造當事人之人數附繕本）「切勿逕送上級法院」。
                                書記官  戴伯勳
中    華    民    國    98    年    3     月    23    日
附錄：本案論罪科刑法條全文
毒品危害防制條例第4條
製造、運輸、販賣第一級毒品者，處死刑或無期徒刑；處無期徒
刑者，得併科新臺幣 1 千萬元以下罰金。
製造、運輸、販賣第二級毒品者，處無期徒刑或 7 年以上有期徒
刑，得併科新臺幣 7 百萬元以下罰金。
製造、運輸、販賣第三級毒品者，處 5 年以上有期徒刑，得併科
新臺幣 5 百萬元以下罰金。
製造、運輸、販賣第四級毒品者，處 3 年以上 10 年以下有期徒
刑，得併科新臺幣 3 百萬元以下罰金。
製造、運輸、販賣專供製造或施用毒品之器具者，處 1 年以上 7
年以下有期徒刑，得併科新臺幣 1 百萬元以下罰金。
前五項之未遂犯罰之。


司法院資訊處製作；財團法人民間司法改革基金會備份。
